Inventaris van het archief van H.J. de Koster [levensjaren 1914-1992], 1937-1992
Nationaal Archief, Den Haag
- BIJZONDER, II
  - Aktiviteiten op politiek gebied, D
    - Overige politieke aktiviteiten, f)
      - Stukken ontvangen en opgemaakt als voorzitter van de groep Nederland van de Liberale Internationale en als vice-voorzitter van deze organisatie., 1971-1984; 120-125; 3 pakken en 3 omslagen
        - Stukken betreffende zijn hulp aan het streven van de Deense liberale partij voor aansluiting van Denemarken bij de E.E.G. 1971-1972, 120
        - Stukken betreffende vergaderingen van de groep Nederland, van het bestuur, van de liberale leiders en de congressen van de Liberale Internationale, met bijlagen. 1971-1984, 121-123; 3 pakken
          - 1971-1973, 121
          - 1974-1975, 122
          - 1976-1984, 123
        - Stukken betreffende de politieke ontwikkelingen in Portugal en Spanje en de heroprichting van liberale partijen in die landen. 1974-1975, 124
        - Stukken betreffende het bezoek van de Canadese minister-president Trudeau aan Nederland. 1975, 125
      - Stukken ontvangen en opgemaakt als lid en voorzitter van de Raadgevende Interparlementaire Beneluxraad., 1973, 1975-1976 en z.d.; 126; 1 omslag
      - Stukken ontvangen en opgemaakt als vice-voorzitter van de Federatie van Liberale en Democratische Partijen in de E.E.G., 1974-1979; 127-129; 2 pakken en 1 omslag
        - Stukken betreffende de oprichting van de Federatie, de bestuursvergaderingen en de congressen, met bijlagen. 1974-1979, 127-128; 2 pakken
          - 1974-1976, 127
          - 1977-1979, 128
        - Stukken betreffende de pogingen van de Democraten '66 om lid te worden van de Federatie. 1976-1977, 129
      - Stukken betreffende zijn bezoek aan Griekenland en Turkije als lid van de Defensie-commissie van de Assemblee van de West-Europese Unie., 1975; 130; 1 omslag
      - Stukken ontvangen en opgemaakt als voorzitter en oud-voorzitter van de Mouvement Libéral pour l'Europe Unie., 1975-1978, 1981, 1985-1986; 131; 1 omslag
      - Stukken ontvangen en opgemaakt als Staatsraad in buitengewone dienst., 1979-1985; 132; 1 pak
  - Aktiviteiten op cultureel gebied, E
    - Stukken ontvangen als lid van het Comité Nationale Herdenking 1813-1963., 1963-1964; 133; 1 omslag
    - Stukken ontvangen en opgemaakt als voorzitter van de Fondation Européenne "Pro Venetia Vivä., 1977-1979, 1982-1984; 134-135; 2 omslagen
      - Stukken betreffende het "European Centre for Training Craftsmen in the Conservation of the Architectural Heritage" te Venetië. 1977-1979, 1982, 134
      - Stukken betreffende de uitreiking aan hem van de "Count Sforza Award in Philanthropy" wegens zijn inzet voor de Fondation. 1983-1984, 135
    - Tekst van een door hem gehouden lezing voor de vereniging "De Haagsche Schouw" over de federatie "Europa Nostra", met bijlagen., 1988, 1990 en z.d.; 136; 1 omslag
  - Betrekkingen met het Koninklijk Huis, F
    - Briefwisseling met leden van het Koninklijk Huis, met ingekomen uitnodigingen., 1946-1948, 1953, 1955, 1957-1958, 1962-1963, 1965-1971, 1973-1982, 1984, 1986-1988, 1991 en z.d.; 137; 1 pak
    - Stukken betreffende de reis van Z.K.H. Prins Bernhard naar Canada., 1958; 138; 1 omslag
      H.J. de Koster begeleidde de Prins tijdens deze reis.
    - Ingekomen uitnodigingen voor koninklijke jachtpartijen, met staten van geschoten wild en verdere bijlagen., 1958-1992; 139-140; 2 pakken
      - 1958-1960, 1962-1966, 1968-1980, 139
      - 1981-1992, 140